# 求助陈版主关于结构性存款

提问人：LF2019 时间：2021-04-01 14:33:06
请教陈版主关于理财产品列报问题：
产品 1 ：公司购买了一份保本浮动收益的理财产品，随时可赎回，约定投资于银行间市场信用等级较高、流动性较好的债券或货币市场工具，包括但不限于：债券回购、拆借、存放同业、央行票据、国债、金融债、以及高信用级别的企业债券（企业债、公司债、短期融资券、中期票据等）等资产，比例如下：
投资种类 投资比例
现金 0-20%
货币市场工具10-100%
债券资产0-90%
资产投资收益需优先扣除相关法律规定的税费以及相关销售手续费、资金保管费、资产管理费等费用后，再分配本金和收益。分配完客户本金和收益后的剩余部分为银行所有。
项目组判断为：
1 ）由于该理财产品收益是基于投资市场信用等级较高的债券和货币市场工具，其所获得的收益与市场利率接近，能够反映对货币时间价值，符合基本的借贷方安排，能通过SPPI测试，应分类为以摊余成本计量的金融资产，通过银行存款核算，其收益计入财务费用-利息收入，属于经常性损益。
2 ）现金流中将其买卖行为视同日常资金管理，列示为经营活动。
3 ）由于该产品可随时赎回，属于现金及现金等价物。
产品 2 ：公司购买了某银行发行的100%保本挂钩利率理财产品，每 7 天为一个投资周期，可随时赎回。产品收益方式为：固定收益率 +参与率*FR007 （收益率均为年化收益率，其中固定收益率（年化）为1.10%；FR007是中国外汇交易中心于产品成立日（如遇节假日顺延）后的第一个工作日上午 11 时 30 分发布的银行间 7 天回购定盘利率；本期产品参与率为100%）。即收益率为1.10%+ FR007。
项目组判断为：
1 ）该产品每 7 天为一个投资周期，FR007取自产品成立日（如遇节假日顺延）后的第一个工作日，即每个周期开始时就知道相应的收益率，且该收益率与市场利率变动相关，因此判断该理财产品符合基本的借贷安排，可以通过SPPI测试，应划分为以摊余成本计量的金融资产，通过银行存款核算其收益计入财务费用-利息收入，属于经常性损益。
2 ）现金流中将其买卖行为视同日常资金管理，列示为经营活动。
3 ）由于该产品可随时赎回，属于现金及现金等价物。

回答人：chenyiwei
1 、由于是保本浮动收益，即合同现金流量并非固定，也可能来自对债券投资的处置收益，虽然“该理财产品收益是基于投资市场信用等级较高的债券和货币市场工具，其所获得的收益与市场利率接近”，多大仍然不满足“本金+利息”的基本借贷安排，故仍应作为以公允价值计量且其变动计入损益的金融资产。不属于现金及现金等价物。
2 、对产品 2 可以认为符合基本借贷安排，可以通过SPPI测试，应划分为以摊余成本计量的金融资产，但不属于银行存款，应列报为其他流动资产。但其收益仍应列为投资收益。收益超过同期定期存款利率的部分应作为非经常性损益。

提问人：LF2019 时间：2021-04-06 12:25:00
请问陈版，第二个理财产品虽然放到其他流动资产去核算，但其期末金额确定且到期时间小于 3 个月，是否可以判定为现金等价物？

回答人：chenyiwei
可以。